【裁判字號】    97,易,1547
【裁判日期】    970509
【裁判案由】    加重竊盜
【裁判全文】
臺灣臺中地方法院刑事判決              97年度易字第1547號
公  訴  人  臺灣臺中地方法院檢察署檢察官
被      告  甲○○
                    （現因另案於臺灣臺中監獄執行中）
上列被告因加重竊盜等案件，經檢察官提起公訴（九十七年度偵
字第四二二九號），經被告於準備程序中就被訴事實均為有罪之
陳述，本院於聽取當事人之意見後，裁定改以簡式審判程序判決
如下：
    主    文
甲○○竊盜，處有期徒刑陸月。又攜帶兇器竊盜，處有期徒刑柒
月。應執行有期徒刑壹年。
    犯罪事實
一、甲○○意圖為自己不法之所有，於九十六年五月十四日凌晨
    三、四時許，在臺中縣豐原市○○路三○一巷二九九之四一
    號前，持其所有之自備鑰匙一支（未扣案），將乙○○所有
    之車牌號碼ＧＯ－九三四八號自用小貨車一輛啟動電門而竊
    走，得手後留供己代步用。之後，甲○○恐遭警查獲，乃將
    上開自用小貨車棄置於臺中縣后里鄉○○路山區。嗣於九十
    六年五月十六日中午十二時許，經警在上址山區尋獲該自用
    小貨車，並在車上採集到數枚指紋，經送鑑定比對結果，其
    中一枚與甲○○指紋卡左環指指紋相符，始知上情。
二、甲○○意圖為自己不法之所有，於九十六年五月十七日下午
    四、五時許，見丙○○所有之車牌號碼ＰＨ－一五四二號自
    用小貨車，停放臺中縣豐原市○○街四一六巷十弄一三之二
    九號前，竟持其所有客觀上具有危險性足資為兇器使用之扳
    手一支（未扣案），打開上開自用小貨車之車門並啟動電門
    而竊取之，得手後供己代步之用。之後，甲○○恐遭警查獲
    ，乃將上開自用小貨車棄置於臺中縣后里鄉○○路四一六號
    前。嗣於九十六年十二月六日，警方因前述乙○○失竊案件
    ，借提尚在臺灣臺中監獄服刑之甲○○訊問時，甲○○在未
    被有偵查犯罪職權之機關或公務員知悉其涉及丙○○失竊案
    件前，向員警自首而接受裁判。
三、案經臺中縣警察局大甲分局報請臺灣臺中地方法院檢察署檢
    察官偵查起訴。
    理    由
一、上揭事實，業據被告甲○○於警詢、偵查及本院審理時均坦
    承不諱，核與被害人乙○○、丙○○於警詢指述失竊情節相
    符，且警方鑑識小組在乙○○所有之上開自用小貨車上採集
    到指紋數紋，經進行鑑定比對，發現其中一枚與被告指紋卡
    左環指指紋相符等情，此有內政部警政署刑事警察局九十六
    年六月十二日刑紋字第○九六○○八一二三五號鑑驗書在卷
    足憑；此外，並有現場採證照片九張、臺中縣警察局車輛尋
    獲電腦輸入單二紙、贓物認領保管單一紙附卷可稽，足見被
    告自白與事實相符，本案事證明確，其犯行洵堪認定，應依
    法論科。
二、核被告於犯罪事實欄一之所為，係犯刑法第三百二十條第一
    項之普通竊盜罪。又按刑法第三百二十一條第一項第三款之
    攜帶兇器竊盜罪，係以行為人攜帶兇器為其加重條件，此所
    謂兇器，其種類並無限制，凡客觀上足以對人之生命、身體
    、安全構成威脅，具有危險性之兇器為已足，並不以攜帶之
    初有行兇之意圖為必要（最高法院七十九年臺上字第五二五
    三號判例意旨參照）；查被告於犯罪事實欄二所示竊盜行為
    中，攜帶扳手一支，長約十公分，為鋼鐵材質，前端磨過，
    業經被告自承在卷（參見本院卷第一九頁背面），客觀上自
    屬於足以殺傷人之生命、身體之器械，顯為具有危險性之兇
    器無訛，故核被告於犯罪事實欄二之所為，係犯刑法第三百
    二十一條第一項第三款之攜帶兇器竊盜罪。被告在未被有偵
    查犯罪職權之機關或公務員知悉其涉及犯罪事實欄二所示之
    竊盜案件前，向員警陳明係其涉案，並詳述作案經過，而接
    受裁判，此有被告警詢筆錄在卷可憑，與自首要件相符，依
    刑法第六十二條前段之規定，就犯罪事實欄二所示之攜帶兇
    器竊盜犯行減輕其刑。被告所犯普通竊盜及攜帶兇器竊盜二
    罪間，犯意各別，應分論併罰。爰審酌被告為圖謀自身之不
    法利益，不知尊重他人之財產權，且任意攜帶兇器竊取他人
    財物，影響社會治安甚鉅，其又有多次竊盜前科，堪認素行
    不佳，暨其犯罪之動機、目的、手段、犯罪所得，犯後坦承
    一切，態度尚可等一切情狀，就上開二罪，分別量處如主文
    所示之刑，並合併定其應執行之刑，以示懲儆。至前開自備
    鑰匙一支及扳手一支，均為被告所有供犯罪所用之物，惟未
    據扣案，且被告自承均已丟棄滅失（參見本院卷第一九頁背
    面），復查無其他積極證據足以證明現尚存在，為免將來執
    行困難，均不另為沒收之諭知。
據上論結，應依刑事訴訟法第二百七十三條之一第一項、第二百
九十九條第一項前段，刑法第三百二十條第一項、第三百二十一
條第一項第三款、第五十一條第五款、第六十二條前段，刑法施
行法第一條之一第一項、第二項前段，判決如主文。
中    華    民    國    97    年    5     月    9     日
                  刑事第十三庭  法  官  黃裕仁
上正本證明與原本無異。
如不服本判決，應於收受送達後十日內向本院提出上訴書狀（應
敘述具體理由並附繕本）。
上訴書狀如未敘述理由，應於上訴期間屆滿後二十日內補提理由
書於本院。
                                書記官  王嘉仁
中    華    民    國    97    年    5     月    9     日
附錄論罪科刑法條
刑法第三百二十條第一項：
意圖為自己或第三人不法之所有，而竊取他人之動產者，為竊盜
罪，處五年以下有期徒刑、拘役或五百元以下罰金。
刑法第三百二十一條：
犯竊盜罪而有左列情形之一者，處六月以上五年以下有期徒刑：
一  於夜間侵入住宅或有人居住之建築物、船艦，或隱匿其內而犯
    之者。
二  毀越門扇、牆垣或其他安全設備而犯之者。
三  攜帶兇器而犯之者。
四  結夥三人以上而犯之者。
五  乘火災、水災或其他災害之際而犯之者。
六  在車站或埠頭而犯之者。
前項之未遂罰之。


司法院資訊處製作；財團法人民間司法改革基金會備份。
